臺灣高雄地方法院刑事判決　　　　　　　　　　　　　九十三年度訴字第九二三號
　　公　訴　人　臺灣高雄地方法院檢察署檢察官
　　被　　　告　乙○○
右列被告因違反毒品危害防制條例案件，經檢察官提起公訴（九十二年度毒偵字第二
九四○、四七七三號）及移
五六、四二七一、五二三三號），被告於本院準備程序進行中，就被訴事實為有罪之
陳述，經詢問當事人意見，合議庭裁定由受命法官依簡式審判程序獨任審理，本院判
決如左：
    主  文
乙○○連續施用第一級毒品，處有期徒刑玖月，扣案之第一級毒品海洛因貳包（淨重
零點壹貳公克、包裝重零點貳參公克；淨重零點零貳公克、包裝重零點壹陸公克）沒
收銷燬之。又連續施用第二級毒品，處有期徒刑肆月，扣案之第二級毒品甲基安非他
命壹包、陸包、壹包（驗後毛重分別為零點參公克、貳點陸公克、零點捌公克）、殘
留甲基安非他命之吸食器貳組均沒收銷燬之。應執行有期徒刑壹年，扣案之第一級毒
品海洛因貳包（淨重零點壹貳公克、包裝重零點貳參公克；淨重零點零貳公克、包裝
重零點壹陸公克）、第二級毒品甲基安非他命壹包、陸包、壹包（驗後毛重分別為零
點參公克、貳點陸公克、零點捌公克）、殘留甲基安非他命之吸食器貳組均沒收銷燬
之。
    事  實
一、乙○○曾因施用毒品案件，經本院裁定送觀察、勒戒後，認有繼續施用毒品之傾
    向，令入戒治處所施以強制戒治，於民國八十九年二月十六日戒治期滿後，經臺
    灣高雄地方法院檢察署檢察官於同年三月二十日以八十九年度戒毒偵字第三五八
    號為不起訴處分確定。詎於強制戒治執行完畢釋放後五年內，復基於施用第一級
    毒品海洛因及第二級毒品甲基安非他命（起訴書誤載為安非他命，以下同）之概
    括犯意，自九十二年二月一日起至九十三年八月五日十三時四十五分許回溯二十
    四小時內之某時止，連續在其位於高雄市旗津區安樂巷二○八之十二號之住處，
    以針筒注射或將海洛因摻於香煙中吸食之方式，施用第一級毒品海洛因多次；另
    自九十二年二月一日起至九十三年七月二十一日八時許止，連續在上開住處，以
    將甲基安非他命放入玻璃管燒烤吸食煙霧之方式，施用第二級毒品甲基安非他命
    多次。嗣於九十二年五月八日十三時四十五分許，在上開住處前為警查獲，並
    扣得第一級毒品海洛因一包（淨重零點一二公克、包裝重零點二三公克）；九
    十二年七月三十一日十八時四十七分許，在上開住處客廳內為警查獲，並扣得第
    二級毒品甲基安非他命一包（驗後毛重零點三公克）；九十三年三月二十五日
    十二時三十分許，在上開住處為警查獲，並扣得第二級毒品甲基安非他命六小包
    （驗後毛重共計二點六公克）、吸食器二組；九十三年七月六日十九時十五分
    許，在高雄市旗津區○○○路福壽宮前為警查獲；九十三年七月二十一日二十
    一時二十分許，在上開住處前為警查獲，並扣得第二級毒品甲基安非他命一包（
    驗後毛重零點八公克）；九十三年八月三日十二時三十分許，在上開住處前為
    警查獲，並扣得第一級毒品海洛因一包（淨重零點零二公克、包裝重零點一六公
    克）；九十三年八月五日十三時四十五分許，在高雄市○○區○○路一三七號
    為警查獲。
二、案經高雄市政府警察局鼓山分局報請臺灣高雄地方法院檢察署檢察官偵查起訴及
    移送併辦。
    理  由
一、按本件被告乙○○所犯係死刑、無期徒刑、最輕本刑為三年以上有期徒刑以外之
    罪，其於準備程序就前揭被訴事實為有罪之陳述，經受命法官告知簡式審判程序
    之旨，並聽取其與公訴人之意見後，本院認無不得或不宜改依簡式審判程序進行
    之處，爰依刑事訴訟法第二百七十三條之一第一項，裁定本件由受命法官獨任進
    行簡式審判程序，合先敘明。
二、右揭事實，業據被告於本院審理時坦承不諱，並有第一級毒品海洛因二包（淨重
    零點一二公克、包裝重零點二三公克；淨重零點零二公克、包裝重零點一六公克
    ）、第二級毒品甲基安非他命一包、六包、一包（驗後毛重分別為零點三公克、
    二點六公克、零點八公克）、吸食器二組扣案可稽，且被告於九十二年五月八日
    十三時四十五分許、九十二年七月三十一日十八時四十七分許、九十三年三月二
    十五日十二時三十分許、九十三年七月六日十九時十五分許、九十三年七月二十
    一日二十一時二十分許為警查獲後所採集之尿液，經送請高雄市立凱旋醫院檢驗
    之結果，均呈嗎啡及甲基安非他命之陽性反應，有該院九十二年五月十五日高市
    凱醫檢字第一○六○號、九十二年八月二十日高市凱醫檢字第一二五○號、九十
    三年四月八日高市凱醫檢字第一七五○號、九十三年七月十九日高市凱醫檢字第
    二○一七號、九十三年八月九日高市凱醫檢字第二○五九號煙毒尿液檢驗成績書
    各一份、鼓山分局九十二年度查獲毒品案件嫌疑人姓名代碼與尿液送驗對照管制
    表二份、九十三年度查獲毒品案件嫌疑人尿液代碼與姓名對照登記表三份附卷可
    憑，又被告於九十三年八月三日十二時三十分許、九十三年八月五日十三時四十
    五分許經警查獲後所採集之尿液，經送請高雄市立凱旋醫院檢驗之結果，均呈嗎
    啡之陽性反應，亦有該院九十三年八月二十日高市凱醫檢字第二○七四號煙毒尿
    液檢驗成績書、九十三年度查獲毒品案件嫌疑人尿液代碼與姓名對照登記表各一
    份在卷足考。另被告於九十二年五月八日十三時四十五分許、九十三年八月三日
    十二時三十分許為警查獲時所扣得之白粉二包（淨重零點一二公克、包裝重零點
    二三公克；淨重零點零二公克、包裝重零點一六公克），經送法務部調查局鑑驗
    結果，確含海洛因成分之事實，有該局九十二年五月二十八日調科壹字第二二○
    ○一五三六○號、九十三年九月調科壹字第二二○○一八○九三號鑑定通知書各
    一份附卷可證，而被告於九十二年七月三十一日十八時四十七分許、九十三年三
    月二十五日十二時三十分許、九十三年七月二十一日二十一時二十分許為警查獲
    時所分別扣得之晶體一包（驗後毛重零點三公克）、六包（驗後毛重共計二點六
    公克）、一包（驗後毛重零點八公克），經送高雄醫學大學附設中和紀念醫院鑑
    定結果，確含有甲基安非他命成分之事實，有該院九十三年五月四日、五月十一
    日、九月十四日檢驗報告各一份在卷可稽，足認被告之自白與事實相符，本件事
    證明確，被告犯行洵堪認定。
三、查海洛因、甲基安非他命分別為毒品危害防制條例第二條第二項第一款、第二款
    所稱之第一、二級毒品，不得施用、持有。次按，犯毒品危害防制條例第十條施
    用第一級、第二級毒品之罪者，檢察官應聲請法院裁定，令被告入勒戒處所觀察
    、勒戒，經觀察、勒戒後，檢察官依據勒戒處分之陳報，認受觀察、勒戒人無繼
    續施用毒品傾向者，應即釋放，並為不起訴之處分；認受觀察、勒戒人有繼續施
    用毒品之傾向者，檢察官應聲請法院裁定令入戒治處所強制戒治，其期間為六個
    月以上，至無繼續強制戒治之必要為止，但最長不得逾一年，強制戒治期滿，應
    即釋放，由檢察官為不起訴之處分。觀察、勒戒或強制戒治執行完畢釋放後，五
  年內再犯第十條之罪者，應依一般刑事訴訟程序予以起訴論罪科刑，此觀諸毒品
    危害防制條例第二十條第一項、第二項、第二十三條第一項、第二項規定自明。
    被告既曾因施用毒品案件，經檢察官聲請法院以裁定令入勒戒處所觀察、勒戒後
    ，認有繼續施用毒品之傾向，由法院裁定令入戒治處所強制戒治，於八十九年二
    月十六日戒治期滿後，經臺灣高雄地方法院檢察署檢察官於同年三月二十日以八
    十九年度戒毒偵字第三五八號為不起訴處分確定在案，有該不起訴處分書、臺灣
    高等法院被告全國前案紀錄表在卷可稽，其於強制戒治執行完畢釋放後五年內再
    犯本件施用毒品案件，依前述規定自應予以起訴論罪科刑。是核被告所為，係犯
    毒品危害防制條例第十條第一項、第二項之施用第一、二級毒品罪。其持有第一
    、二級毒品之低度行為，應分別為施用第一、二級毒品之高度行為所吸收，不另
    論罪。其先後多次施用第一級毒品及第二級毒品之犯行，均時間緊接，方法相同
    ，觸犯構成要件相同之罪名，顯均係基於概括犯意為之，均為連續犯，應分別依
    刑法第五十六條之規定論以一罪，並均依法加重其刑。又被告所犯連續施用第一
    級毒品及連續施用第二級毒品二罪間，犯意各別，罪名不同，應分論併罰。移送
    併辦部分既與起訴書所載犯行有連續犯之裁判上一罪關係，已如前述，自為本件
    起訴效力所及，本院得併予審判，附此敘明。爰審酌被告經觀察勒戒、強制戒治
    後，仍未能戒絕其毒癮，惟念其於犯罪後坦承犯行，態度良好，且施用毒品行為
    ，乃屬對其自身健康之戕害行為，及其犯罪動機、目的、手段等一切情狀，量處
    如主文所示之刑，並定應執行之刑。扣案疑似海洛因之白色粉末二包（淨重零點
    一二公克、包裝重零點二三公克；淨重零點零二公克、包裝重零點一六公克），
    確係第一級毒品海洛因，而疑似甲基安非他命之晶體一包、六包、一包（驗後毛
    重分別為零點三公克、二點六公克、零點八公克），亦均為第二級毒品甲基安非
    他命，前已述及，應依毒品危害防制條例第十八條第一項前段之規定，宣告沒收
    併銷燬之。另扣案之吸食器二組，經鑑定結果，均含有第二級毒品甲基安非他命
    之殘留，有高雄醫學大學附設中和紀念醫院九十三年六月一日編號0000－0
    00、0000－000號檢驗報告各一紙附卷可參，因客觀上已無法完全析離
    ，應視同毒品，依毒品危害防制條例第十八條第一項前段之規定沒收銷燬之。
據上論斷，應依刑事訴訟法第二百七十三條之一第一項、第二百八十四條之一、第二
百九十九條第一項前段，毒品危害防制條例條第十條第一項、第二項、第十八條第一
項前段，刑法第十一條、第五十六條、第五十一條第五款，判決如主文。
本案經檢察官甲○○到庭執行職務。
中      華      民      國    九十三    年     十一     月     三十     日
                                  臺灣高雄地方法院刑事第六庭
                                      法  官  楊筑婷
右正本證明與原本無異。
如不服本判決，應於判決送達後十日內，向本院提出上訴狀。
                                      書記官  林雯琪
中      華      民      國    九十三    年     十一     月     三十     日
附錄本判決論罪科刑法條：
毒品危害防制條例第十條
施用第一級毒品者，處六月以上五年以下有期徒刑。
施用第二級毒品者，處三年以下有期徒刑。
